臺灣臺北地方法院民事裁定　　　　　　　 96年度抗字第666號
抗　告　人　瑞穎交通股份有限公司
兼
法定代理人　甲○○
抗　告　人　乙○○
　　　　　　丙○○
相　對　人　永欣租賃股份有限公司
法定代理人　丁○○
上列當事人間本票裁定事件，抗告人對於中華民國九十六年六月
十五日本院九十六年度票字第四三一一六號民事裁定提起抗告，
本院裁定如下：
    主  文
抗告駁回。
抗告程序費用新臺幣壹仟元由抗告人連帶負擔。
    理  由
一、按執票人向本票發票人行使追索權時，得聲請法院裁定後強
    制執行，票據法第123條定有明文。本票執票人，依票據法
    第123條規定，聲請法院裁定許可對發票人強制執行，係屬
    非訟事件，此項聲請之裁定，及抗告法院之裁定，僅依非訟
    事件程序，就本票形式上之要件是否具備予以審查為已足，
    並無確定實體上法律關係存否之效力，如發票人就票據債務
    之存否有爭執時，應由發票人提起確認之訴，以資解決（最
    高法院57年台抗字第76號、56年台抗字第714號判例意旨參
    照）。
二、本件相對人主張：其執有抗告人於民國95年7月25日共同簽
    發內載金額新臺幣（下同）3,477,600元、付款地在聲請人
    公司事務所、利息按年息20%計算、未載到期日並免除作成
    拒絕證書之本票一紙，詎於96年4月28日經提示僅支付其中
    部分外，其餘2,318,400元未獲付款，爰依票據法第123條規
    定聲請裁定就上開金額及依約定利率計算之利息許可強制執
    行等情，業據提出與所述相符之本票為證，原裁定予以准許
    ，即無不合。
三、抗告意旨略以：本件係抗告人前以分期付款之方式向相對人
    購買車輛乙組，並將車牌號碼183-GX營業曳引車及NE-P7營
    業半拖車各乙部，設定動產抵押予相對人，惟用以支付車輛
    分期價金所簽發之票據，已於96年4月28日跳票，故遭相對
    人請求一次支付剩餘價金。嗣抗告人於96年5月17日8時在國
    宇倉儲業將營業曳引車乙輛，車號183-GX（暫掛臨F45848）
    及框式傾斜式營業半拖車，車號NE-P7，交由相對人之業務
    部專員訴外人林志倢並點交完畢。故而抗告人所負之債務，
    於交車後業已清償，依交車證明所載，所有民刑事責任，一
    概由相對人及其領車人負責。相對人於分期付款票據跳票後
    交車前，向鈞院聲請准許本票強制執行之行為，已因抗告人
    交車而結束債權債務關係，為此提起抗告，請求廢棄原裁定
    云云。
四、經查，抗告人所稱即使屬實，亦係實體票據債務得否請求之
    爭執，依首揭說明，顯非本件非訟程序所得加以審究。從而
    ，抗告意旨指摘原裁定不當，求予廢棄，即無理由，應予駁
    回。
五、依非訟事件法第21條第2項、第24條、第46條、民事訴訟法
    第495條之1第1項、第449條第1項、第85條第2項，裁定如主文。
中　　華　　民　　國　　96　　年　　8 　　月　　23　　日
                  民事第二庭    審判長法　官　鄭純惠
                                      法  官  蔡政哲
                                      法  官  黃雯惠
以上正本係照原本作成。
如對本裁定抗告須於裁定送達後10日內向本院提出抗告狀，並繳
納抗告費新臺幣1,000元。
中　　華　　民　　國　　96　　年　　8 　　月　　23　　日
                    　　　　　　      書記官　林玗倩
